【裁判字號】    90,易,508
【裁判日期】    901022
【裁判案由】    毒品危害防制條例
【裁判全文】
臺灣彰化地方法院刑事判決                            九十年度易字第五八號
    公  訴  人  臺灣彰化地方法院檢察署檢察官
    被      告  甲○○
右列被告因違反毒品危害防制條例案件，經檢察官提起公訴（九十年度毒偵字第五五
八號），本院判決如左：
    主  文
甲○○施用第二級毒品，累犯，處有期徒刑柒月。
    事  實
一、甲○○曾於民國八十六年間，因違反麻醉藥品管理條例案件，經本院判處有期徒
    刑三月（起訴書誤載為六月），得易科罰金確定，甫於八十六年七月十六日易科
    罰金執行完畢。其前因施用毒品案件，經臺灣高等法院臺中分院裁定送觀察、勒
    戒後，認無繼續施用毒品之傾向，由該院於八十八年十一月十日，以八十七年度
    上易字第三四五六號為免刑判決確定（臺灣彰化地方法院檢察署檢察官則以案件
    曾經判決確定，於八十八年十二月六日，以八十八年度毒偵字第一五一三號為不
    起訴處分確定）。復因施用毒品案件，經本院裁定送觀察、勒戒後，認有繼續施
    用毒品之傾向，除由臺灣彰化地方法院檢察署檢察官聲請簡易判決處刑，經本院
    以八十九年度員簡字第二八一號判處有期徒刑六月，如易科罰金以三百元折算一
    日，於八十九年八月十八日確定外，同時由本院以八十九年度毒聲字第二七三二
    號裁定，令入戒治處所施以強制戒治一年，再經本院於八十九年十一月十八日，
    以八十九年度毒聲字第五二七八號裁定停止戒治，所餘戒治期間付保護管束，嗣
    於八十九年十二月二日停止戒治付保護管束出所，應至九十年五月三十日保護管
    束始行期滿。詎甲○○在停止戒治之保護管束期間內，仍不知戒除惡習，於九十
    年一月十日起前四日內之某時，在不詳地點，以不詳方式，施用第二級毒品安非
    他命一次。嗣經臺灣彰化地方法院檢察署觀護人室於九十年一月十日執行採驗尿
    液後，始查悉上情（業由本院於九十年二月二十六日，以九十年度毒聲字第八○
    四號裁定撤銷停止戒治）。
二、案經臺灣彰化地方法院檢察署檢察官自動檢舉偵查起訴。
    理  由
一、訊據被告甲○○矢口否認涉有右揭施用第二級毒品安非他命之犯行，辯稱：係朋
    友在旁施用，伊不小心吸到氣體云云。惟查，被告於九十年一月十日經採尿送驗
    結果，呈安非他命陽性反應，有昭信科技顧問股份有限公司濫用藥物陽性檢體檢
    驗報告一紙附卷可稽。按常人如未施用安非他命，其尿液應無安非他命陽性反應
    ，倘有施用者，約百分之七十於二十四小時內自尿中排出，約百分之九十於九十
    六小時自尿中排出，故推算施用時間距採尿時間最長可能不會超過四日，此有行
    政院衛生署藥物食品檢驗局八十一年二月八日（八一）藥檢壹字第○○一一五六
    號函足參，故公訴人所指被告於九十年一月十日起前四日內之某時，有施用第二
    級毒品安非他命一次等情，既有科學儀器檢驗報告足資相佐，且尿液中毒品含量
    高達二六五五ＮＧ＼ＭＬ，此非他人在旁施用毒品，被告不小心吸到氣體可致，
    被告前揭施用安非他命之事實，應堪認定。被告空言否認犯行，顯係事後卸責之
    詞，尚無從推翻前揭對其不利之證據，自不足採。次查，被告前因施用毒品案件
    ，經送觀察、勒戒後，認無繼續施用毒品之傾向，由臺灣高等法院臺中分院於八
    十八年十一月十日，以八十七年度上易字第三四五六號為免刑判決確定；復因施
    用毒品案件，經本院裁定送觀察、勒戒後，認有繼續施用毒品之傾向，除由臺灣
    彰化地方法院檢察署檢察官聲請簡易判決處刑，經本院以八十九年度員簡字第二
    八一號判處有期徒刑六月，如易科罰金以三百元折算一日，於八十九年八月十八
    日確定外，同時由本院以八十九年度毒聲字第二七三二號裁定，令入戒治處所施
    以強制戒治一年，再經本院於八十九年十一月十八日，以八十九年度毒聲字第五
    二七八號裁定停止戒治，所餘戒治期間付保護管束，嗣於八十九年十二月二日停
    止戒治付保護管束出所，應至九十年五月三十日保護管束始行期滿等情，均有各
    該不起訴處分書、裁定書、判決書、保護管束指揮書、臺灣彰化地方法院檢察署
    刑案資料查註紀錄表及臺灣高等法院被告全國前案紀錄表在卷可按。被告在前案
    判決確定後之施用毒品行為，自不在該確定判決既判力之範圍內，無一事不再理
    原則之適用，核屬另一獨立之犯罪行為，且被告二犯施用毒品之行為，既已另案
    判決確定，其於本案停止戒治期間再為施用毒品之行為，除同時符合毒品危害防
    制條例第二十二條第二項中段撤銷停止戒治之事由，亦同時為一犯罪之行為，核
    屬三犯無疑，自應依法論科。
二、核被告所為，係犯毒品危害防制條例第十條第二項施用第二級毒品罪。被告為施
  用而持有第二級毒品安非他命，其持有之低度行為應為施用之高度行為所吸收，
    不另論罪。被告曾於八十六年間，因違反麻醉藥品管理條例案件，經本院判處有
    期徒刑三月，得易科罰金確定，甫於八十六年七月十六日易科罰金執行完畢之事
    實，有臺灣高等法院被告全國前案紀錄表及臺灣彰化地方法院檢察署刑案資料查
    註紀錄表附卷足按，其於五年以內再犯本案有期徒刑以上之罪，應依累犯之規定
    ，加重其刑。爰審酌被告於停止戒治出所後未久，即再度施用毒品，暨其施用毒
    品之次數、動機、目的、手段、所生危害、犯後否認施用之態度及其他一切情狀
    ，量處如主文所示之刑，以示懲儆。
據上論斷，應依刑事訴訟法第二百九十九條第一項前段，毒品危害防制條例第十條第
二項，刑法第十一條前段、第四十七條，判決如主文。
本案經檢察官李芳瑜到庭執行職務。
中    華    民    國      九十      年       十       月     二十二     日
                            臺灣彰化地方法院刑事第二庭
                                審判長法官  林  欽  章
                                法      官  李  水  源
                                法      官  秦  慧君
右正本證明與原本無異。
如不服本判決，應於判決送達後十日內向本院提出上訴狀（須附繕本）。
                                法院書記官  楊  年  雄
中    華    民    國      九十      年       十       月     二十二     日
毒品危害防制條例第十條
施用第一級毒品者，處六月以上五年以下有期徒刑。
施用第二級毒品者，處三年以下有期徒刑。


司法院資訊處製作；財團法人民間司法改革基金會備份。
